# **Amir Gabriel Dantas Santos Andrade**

10/08/1999

Acupe de Brotas - Salvador, Bahia - BA Celular: (71) 99701-4585

**E-mail:** amir.dantas@hotmail.com <a href="mailto:linkedin.com/in/amir-andrade">linkedin.com/in/amir-andrade</a>

#### **OBJETIVO PROFISSIONAL**

Desenvolvedor Full Stack

## **RESUMO DE QUALIFICAÇÕES**

Graduado em Ciência da Computação, com 5 anos de experiência em desenvolvimento de software e 4 anos de especialização em React. Expert em criação de sites, manutenção de dashboards e desenvolvimento de aplicativos para diversos setores, como Saúde, Serviços e Tecnologia.

Sou um Desenvolvedor Full Stack com habilidades excepcionais de resolução de problemas, confiabilidade, flexibilidade, pessoa independente, apaixonada por autonomia, flexibilidade, qualidade e trabalho em equipe.

- Desenvolvimento Web: HTML5, CSS3, JavaScript, Typescript, React, VueJs, Nuxt, Next.js, Tailwind css, Sass, Git, React Hooks, React query, Testing Library, Jest, Design System, Storybook, Atomic Design, i18next e Axios;
- Desenvolvimento Mobile: React Native, Expo, Motion, Styled Components, Redux, Testing Library, iOS e Android;
- Design: Figma, Flowmapp, UI, heurísticas de Nielsen;
- Servidores: Node.js, Vitest, Express, Feathers Js, Prisma, Fastify, Sequelize, Elisya e TypeORM;
- Banco de Dados: SQL, NoSQL, Redis, MongoDB, MySQL e PostgreSQL;
- DevOps: AWS Lightsail e Docker;
- Metodologias Ágeis: Scrum, Kanban, Nexus, XP, Lean, LeSS.
- Habilidades: TDD, Design responsivo, SOLID, Clean code / código limpo, arquitetura limpa / clean architecture, Flexibilidade, Autonomia e qualidade.

### **IDIOMAS**

Inglês - Avançado

#### FORMAÇÃO ACADÊMICA

Universidade Estácio de Sá

Cursando MBA em Gerenciamento Ágil de Projetos - Previsão de conclusão em Julho de 2024

#### Universidade Salvador - UNIFACS

Graduação em Ciências da Computação - Concluído em Junho de 2022

## **EXPERIÊNCIAS PROFISSIONAIS**

Montreal - 06/2024 - em andamento

#### Função: Desenvolvedor Front-End

Empresa de desenvolvimento software que me colocou como desenvolvedor na Secretaria da Fazenda de Minas Gerais.

- Desenvolvimento do sistema de notas fiscais eletrônicas para o fisco (Órgão federal responsável por fiscalizar toda e qualquer pessoa, física e jurídica, no que se refere a impostos) voltado para produtos em trânsito em Minas Gerais.
- Treinamento de dois novos programadores ao React para serem alocados no projeto.
- Entrevista de dois novos candidatos à vaga de desenvolvedor front end.
- Documentação de projeto para facilitar integração de novos desenvolvedores.
- Arquitetar projeto com mais de 400.000 notas fiscais eletrônicas emitidas diariamente.

Tecnologias: Typescript, HTML, CSS, Next, Context API, jest, vistest, Git, Azure devops,
Figma, React Hook Form, zod, storybook, material ui.

### Swot Service Engenharia - 11/2023 - 12/2023

#### Função: Desenvolvedor Front-End

A SWOT Service Engenharia é uma empresa brasileira especializada em serviços de engenharia, incluindo projetos, inspeção, planejamento, orçamento e fiscalização de empreendimentos.

- Desenvolvimento desde a etapa inicial até a finalização do principal site da empresa (<a href="https://www.engenhariaswot.com.br/">https://www.engenhariaswot.com.br/</a>);
- Alinhamento com o cliente para entender necessidades;
- Otimização do SEO para melhoria de posição em plataformas e mecanismos de busca;
- Desenvolvimento da Interface do Usuário, criando layouts e componentes visuais;
- Criação do design, visual da plataforma (prototipagem) e desenho de soluções;
- Otimização do desempenho focando em tempo de carregamento e experiência;
- Autonomia de desenvolvimento do design e implementação do web site;
- Tecnologias: Typescript, HTML, CSS, Vue.js, Nuxt, Tailwind css, Git, Google Analytics, Figma, Vercel.

### **Service Net Tecnologia - 08/2022 - 02/2023**

### Função: Desenvolvedor Front-end

Empresa de software que fornece soluções personalizadas para clientes em vários setores, incluindo saúde, finanças, varejo e educação, garantindo alta qualidade e satisfação do cliente.

- Responsável por site para demonstração de resultados com impacto em mais de mil usuários diariamente.
- Responsável por projeto frontend orientado ao público mais velho, foi usado técnicas de acessibilidade e mobile first.
- Atualização e manutenção de projetos web de acordo com a necessidade do cliente;
- Planejamento e desenvolvimento de sites web;
- Manutenção de sistemas e correção de bugs;
- Realização testes unitários dos projetos em andamento;
- Tecnologias: Javascript, Typescript, HTML, CSS, React, Sass, Vue.js, React Hooks, Styled Components, Axios, react query, VueX, C#, .Net .

#### W3lcome | Place Hub - 02/2021 - 08/2022

## Função: Desenvolvedor Full Stack

W3lcome é um sistema de recepção eletrônica e gestão de visitantes. Confiado por grandes marcas brasileiras como SBT e Outback e mais diversos clientes no país de Singapura. Trabalhei no dashboard, aplicativo móvel, totem e API do sistema.

- Manutenção do dashboard, aplicativo mobile (IOS e Android) e totem;
- Implementação de novas funcionalidades, incluindo fluxos de check-in e integração com o Google Calendar;
- Referência técnica para o time, prestando apoio a equipe relacionados a tecnologia;
- Testes automatizados para garantir qualidade;
- Internacionalização para clientes do exterior.
- Participar de revisões de código para garantir a qualidade e consistência do código-fonte;
- Tecnologias: SQL, NoSQL, Javascript, Typescript, HTML, CSS, Jest, Postgresql, Nodejs, Express, React Native, Firebase, AWS, i18next.

#### Brisa Período - 04/2018 - 02/2020

### Função: Estagiário em tecnologia

A BRISA é uma organização com mais de 30 anos de sucesso comprovado na resolução de problemas baseados em tecnologia por meio da prestação de serviços de desenvolvimento, integração e teste de software multiplataforma.

- Organização do versionamento de software, melhorando a legibilidade e eficiência.

- Teste de caixa preta em dispositivos móveis.
- Tecnologias: HTML, CSS, Javascript.

#### **ATIVIDADES EXTRAS**

- Projeto de desenvolvimento e Lançamento de aplicativo IOS e Android <u>"Escore de dor torácica"</u> para a Faculdade Bahiana de Medicina 2020
  - Ganhador do concurso de inovação de medicina de Salvador.
  - Utilizado internacionalmente, com 37 usuários comuns na Itália.
- Vencedor em 1º Lugar Hackathon Campus Party de Goias Desafio RNP 2022
- Vencedor em 1º Lugar Hackathon Campus Party de Brasilia Desafio 4.community 2023
- Vencedor em 1º Lugar Hackathon Campus Party BR Desafio Acessibilithon ConfWeb 2023
- Vencedor em 2º Lugar Hackathon Campus Party de Goiás 3 2023